【裁判字號】    90,台抗,120
【裁判日期】    900315
【裁判案由】    票款執行
【裁判全文】
最高法院民事裁定                                  九十年度台抗字第一二○號
    抗  告  人  甲○○
右抗告人因與相對人美國凱德股份有限公司間票款執行聲請再審事件，對於中華民國
八十九年十一月二十三日台灣高等法院裁定（八十九年度再抗字第九四號），提起抗
告，本院裁定如左：
    主  文
抗告駁回。
抗告訴訟費用由抗告人負擔。
    理  由
按聲請再審，應對已經確定之裁定為之，民事訴訟法第五百零七條定有明文。另依該
法第五百零五條準用同法第五百條第一、二項規定，聲請再審應於三十日之不變期間
內提起；其期間自裁定確定時起算。
本件原法院以：抗告人雖以原法院八十九年度抗字第七二九號確定裁定（下稱原確定
裁定）之本票所載號碼金額，為欠缺文字金額之法定應記載事項，應屬無效。又最高
法院六十年台上字第二九二五號判決，乃為足以影響裁定之重要證物，原確定裁定漏
未斟酌。因認上開確定裁定有民事訴訟法第四百九十六條第一項第一款及第十三款之
適用法規顯有錯誤及重要證物漏未斟酌之違法，而聲請再審云云，惟查，原確定裁定
，業於民國八十九年三月二十三日送達抗告人及其訴訟代理人，有送達證書附卷可稽
，因該裁定不得再抗告，且未宣示，於送達時即已確定。則聲請再審之不變期間，應
自八十九年三月二十三日確定時起算，乃抗告人遲至八十九年八月七日始對之聲請再
審，顯逾三十日之不變期間。抗告人固稱：其於收到另案八十九年抗字第一二四○號
裁定時，始知有適用法規顯有錯誤之情形，然依最高法院七十一年台再字第二一○號
判例意旨所示，抗告人自收受原確定裁定正本之送達時，對於裁定理由，有無適用法
規顯有錯誤之情形，即可知悉。至抗告人本人對於法規之瞭解程度如何，尚不能影響
民事訴訟法第五百條第一項、第二項關於三十日不變期間之起算，而無再審理由知悉
在後之適用，自難認抗告人此部分之再審聲請為合法。另抗告人主張，最高法院六十
年台上字第二九二五號判決，為足以影響原確定裁定之重要證物，為原確定裁定所漏
未斟酌，茲始發現，故有再審理由知悉在後之適用云云，惟觀之最高法院六十四年台
聲字第五十八號判例意旨，法院裁判適用法規或解釋法律，係依職權為之，原無待當
事人提出其他判決以為證據，抗告人提出該最高法院判決，利用其法律上之見解而為
有利於己之主張，不能謂係民事訴訟法第四百九十六條第一項第十三款之證物，自無
從據以主張聲請再審之不變期間可自該事由發生或知悉時起算，是抗告人以重要證據
漏未斟酌為由聲請本件再審，亦難認為合法。因認抗告人之聲請再審為不合法，而以
裁定駁回，經核於法並無違背。抗告論旨，指摘原裁定不當，聲明廢棄，非有理由。
據上論結，本件抗告為無理由。依民事訴訟法第四百九十二條第一項、第九十五條、
第七十八條，裁定如主文。
中      華      民      國     九十     年      三      月     十五     日
                              最高法院民事第七庭
                                  審判長法官  蘇  茂  秋
                                        法官  徐  璧  湖
                                        法官  朱  建  男
                                        法官  曾  煌  圳
                                        法官  李  慧  兒
      右正本證明與原本無異
                                              書  記  官
中      華      民      國     九十     年      三      月    二十八    日


司法院資訊處製作；財團法人民間司法改革基金會備份。
